【裁判字號】    95,訴,960
【裁判日期】    950428
【裁判案由】    毒品危害防制條例
【裁判全文】
臺灣板橋地方法院刑事判決               95年度訴字第960號
公  訴  人  臺灣板橋地方法院檢察署檢察官
被      告  甲○○
上列被告因違反毒品危害防制條例案件，經檢察官提起公訴（九
十五年度毒偵字第九八七號），被告於本院準備程序進行中就被
訴事實為有罪之陳述，經本院合議庭裁定由受命法官獨任進行簡
式審判程序，判決如下：
    主  文
甲○○連續施用第一級毒品，處有期徒刑捌月；扣案殘渣袋上殘
留之微量海洛因（量微無法秤重），沒收銷燬之；扣案殘渣袋之
外包裝袋壹個、注射針筒貳支，均沒收之。又施用第二級毒品，
處有期徒刑肆月。應執行有期徒刑拾壹月；扣案殘渣袋上殘留之
微量海洛因（量微無法秤重），沒收銷燬之；扣案殘渣袋之外包
裝袋壹個、注射針筒貳支，均沒收之。
    事  實
一、甲○○前因施用毒品案件，經本院以九十一年度毒聲字第三
    二一二號裁定送觀察、勒戒後，認無繼續施用毒品傾向，於
    民國九十一年十二月三十日觀察、勒戒執行完畢釋放，由臺
    灣板橋地方法院檢察署檢察官於同日以九十一年度毒偵字第
    三三三四號為不起訴處分確定。詎猶不思悛悔，復基於施用
    第一級毒品海洛因之概括犯意，於上開觀察、勒戒執行完畢
    釋放後五年內之九十四年十月初起至九十五年一月十六日晚
    間某時止，在桃園縣大園工業區之工地或其位於臺北縣三重
    市○○街二十七號三樓住處等地，以將第一級毒品海洛因摻
    入水中用針筒注射之方式，連續施用第一級毒品海洛因四至
    五次；另又基於施用第二級毒品安非他命之犯意，於九十五
    年一月十六日晚間某時，在上址住處，以將第二級毒品安非
    他命置於自製吸食器燒烤產生煙霧吸食之方式，施用第二級
    毒品安非他命一次。嗣於九十五年一月十七日上午九時三十
    分許，為警在上址住處查獲，並扣得甲○○所有、供施用海
    洛因所用之殘渣袋一個（上殘留微量之海洛因）、注射針筒
    二支及非屬甲○○所有之吸食器二組（含玻璃球二個）。
二、案經臺北市政府警察局大安分局報請臺灣板橋地方法院檢察
    署檢察官偵查起訴。本院於準備程序進行中，被告就被訴事
    實為有罪之陳述，經告知被告簡式審判程序之旨，並聽取當
    事人之意見後，裁定進行簡式審判程序。
    理由
一、上揭犯罪事實，業經被告甲○○於本院準備程序及審理中坦
    承不諱，並有殘留微量海洛因之殘渣袋一個、注射針筒二支
    、吸食器二組（含玻璃球二個）扣案可資佐證；而被告經警
    於九十五年一月十七日採集其尿液檢體送驗結果，呈鴉片類
    及安非他命類陽性反應一情，亦有臺北市政府警察局大安分
    局毒品尿液檢體委驗單、臺灣檢驗科技股份有限公司九十五
    年二月十三日報告編號ＣＨ／二００六／一一四四五號濫用
    藥物尿液檢驗報告各一紙附卷可參，足認被告之自白與事實
    相符，洵堪採為認定事實之依據。事證明確，被告犯行已堪
    認定。此外，被告前因施用毒品案件，經本院以九十一年度
    毒聲字第三二一二號裁定送觀察、勒戒後，認無繼續施用毒
    品傾向，於九十一年十二月三十日觀察、勒戒執行完畢釋放
    ，由臺灣板橋地方法院檢察署檢察官於同日以九十一年度毒
    偵字第三三三四號為不起訴處分確定等情，復有臺灣高等法
    院被告前案紀錄表一份在卷可考，被告於觀察、勒戒執行完
    畢釋放後，五年內再犯本件施用毒品犯行，應依法論科。
二、核被告甲○○所為，係犯毒品危害防制條例第十條第一項之
    施用第一級毒品罪及同條例第十條第二項之施用第二級毒品
    罪。其施用第一級毒品海洛因前後持有第一級毒品海洛因之
    低度行為，及施用第二級毒品安非他命前持有第二級毒品安
    非他命之低度行為，應分別為施用之高度行為所吸收，均不
    另論罪。又被告先後多次施用第一級毒品海洛因之行為，時
    間緊接，所犯係構成要件相同之罪，顯係基於概括犯意反覆
    為之，為連續犯，應依刑法第五十六條之規定論以一罪，並
    加重其刑。又被告所犯前開施用第一級毒品及施用第二級毒
    品二罪間，犯意各別，行為互殊，應予分論併罰。爰審酌被
    告前已因施用毒品案件經送觀察、勒戒，仍不能戒除毒癮，
    再次漠視法令禁制而犯本罪，顯見其戒除毒癮之意志薄弱，
    惟念其犯後坦承犯行，態度尚佳，且施用毒品所生危害，實
    以自戕身心健康為主，對於他人生命、身體、財產等法益，
    尚無明顯而重大之實害等一切情狀，分別量處如主文所示之
    刑，並定其應執行刑，以示懲儆。
三、扣案殘渣袋上殘留之微量海洛因，屬查獲之第一級毒品，不
    問屬於犯人與否，均應依毒品危害防制條例第十八條第一項
    前段併予宣告沒收銷燬。而扣案殘渣袋之外包裝袋一個、注
    射針筒二支，均係被告所有，供本件施用第一級毒品犯罪所
    用之物，業經被告供承在卷，爰依刑法第三十八條第一項第
    二款併予宣告沒收。另扣案之吸食器二組（含玻璃球二個）
    ，並無積極證據足證係被告所有，又非違禁物，自無從併予
    宣告沒收，附此敘明。
據上論斷，應依刑事訴訟法第二百七十三條之一第一項、第二百
九十九條第一項前段，毒品危害防制條例第十條第一項、第二項
、第十八條第一項前段，刑法第十一條、第五十六條、第五十一
條第五款、第三十八條第一項第二款，判決如主文。
本案經檢察官黃怡華到庭執行職務。
中    華    民    國  九十五  年  四    月  二十八    日
                  刑事第十九庭  法  官    曾淑娟
上列正本證明與原本無異。
如不服本判決，應於判決送達後十日內向本院提出上訴狀（應附
繕本），上訴於臺灣高等法院。
                                書記官    陳金鳳
中    華    民    國  九十五  年  四    月  二十八    日
附錄本案論罪科刑法條全文：
毒品危害防制條例第十條：
施用第一級毒品者，處六月以上五年以下有期徒刑。
施用第二級毒品者，處三年以下有期徒刑。


司法院資訊處製作；財團法人民間司法改革基金會備份。
